【裁判字號】    98,抗,472
【裁判日期】    980511
【裁判案由】    聲明異議
【裁判全文】
臺灣高等法院臺中分院刑事裁定           98年度抗字第472號
抗  告  人
即受 刑 人  甲○○
上列抗告人因聲明異議案件，不服臺灣臺中地方法院中華民國98
年4月14日裁定（98年度聲字第1675號）提起抗告，本院裁定如
下：
    主  文
抗告駁回。
    理  由
一、本件經本院審酌結果，認為原審法院所為異議駁回之裁定，
    並無不合，應予維持，並引用原審法院之證據及理由（如附
    件）。
二、抗告意旨雖以：抗告人即受刑人甲○○陳述在本案審理中曾
    達成認罪協商，且稱公辯庭檢察官與審理法院均已審酌抗告
    人並無刑法第41條第1項但書之規定適用，方准為抗告人易
    科罰金之宣告，惟執行檢察官竟置此不顧而予發監執行，故
    認為其執行乃屬不當執行且有違檢察一體之精神，法院、檢
    察署意見不一，法院威信全失。其次，抗告人曾於98年4月
    13日所提出之「刑事聲明異議續狀」，又經臺中地方法院上
    揭裁定予以駁回，然抗告人認為該裁定就聲明異議之理由未
    置一詞，其裁定實有違法。最末，抗告人稱自己患有重度憂
    鬱症，實不適合入監執行，執行檢察官全未考量，原裁定法
    院亦未考量及之，其裁定有可議之處，為此不服原審裁定，
    依法提出抗告等語。
三、惟查：按得以易科罰金之案件，法院所諭知者，僅罰金折算
    之標準而已，至准否易科，應依受刑人客觀上所存在之具體
    事由，衡酌是否足以影響刑罰之執行，有無因准予易科罰金
    而致無從收其矯正之效，此為檢察官指揮執行之職權，觀之
    刑事訴訟法第457條第1項前段之規定自明。是執行檢察官倘
    認並無執行困難之情事，固可不准為易科；縱認有因身體、
    教育、職業、家庭之關係或其他正當事由，執行顯有困難者
    ，惟確因不執行所宣告之刑，難收矯正之效，或難以維持法
    秩序者，仍得不准為易科罰金。另所謂「難收矯正之效」及
    「難以維持法秩序」等，均屬不確定法律概念，此乃係立法
    者賦予執行者能依具體個案，考量犯罪特性與情節及受刑人
    個人之特殊事由，據以審酌應否准予易科罰金，非謂本件僅
    因抗告人稱公辯庭檢察官與審理法院均已審酌過抗告人並無
    刑法第41條第1項但書之規定適用云云，而即拘束執行檢察
    官之判斷，遂便認定執行檢察官應一概予以准許易科罰金，
    就此抗告人實有誤會。其次，抗告人對原審裁定表示不服，
    並稱該裁定就抗告人聲明異議續狀之理由「未置一詞」，然
    查卷內所附抗告人所提出之「刑事聲明異議續狀」之提出時
    間為98年4月13日下午16時59分，已為公務機關當日接近下
    班時間，隔日又即為系爭裁定（98年度聲字第1675號）作成
    之98年4月14日，作業流程上實難以期待個別當事人所送文
    件均能即送即審之，故縱然原裁定就抗告人所提「刑事聲明
    異議續狀」不及說明理由回應，難認原審裁定有何違法之處
    。蓋該裁定，確實援引指揮執行受刑人刑罰之臺灣臺中地方
    法院檢察署檢察官之理由說明，即以「受刑人涉犯虛設公司
    行號，買賣空白統一發票，影響國家稅收甚鉅；並以虛設公
    司行號向銀行詐貸，形成呆帳，嚴重影響金融秩序，不准予
    易科罰金」為由，乃諭知受刑人不准易科罰金等語，並另審
    酌受刑人確於94、95年間連續多次違反商業會計法、行使偽
    造私文書及詐欺取財之犯行明確，確有影響國家稅收及金融
    秩序之行為等情，而認定本案執行檢察官之指揮執行，無違
    刑法第41條第1項但書之規定，並無不當之處，而以抗告人
    之異議無理由駁回。綜上可知，原裁定參酌檢察官不准易科
    罰金之理由以及原審判決書所載之犯行等情，認定本件刑事
    判決所宣告之有期徒刑，如以易科罰金執行刑罰，難收矯治
    之效，難以維持法秩序，而予發監執行，乃有所依據而論，
    並非抗告人所稱就異議理由「未置一詞」。至關於原裁定不
    及回應之抗告人稱其患有重度憂鬱症之部分，亦於抗告人98
    年4月22日所提刑事抗告狀中再度主張，並附有診斷證明書
    為證（請見卷內所附行政院衛生署豐原醫院診斷證明書第
    0000000號），然查該診斷證明書中醫師囑言僅稱「病人自
    民國96年2月27日開始在本院身心科門診追蹤治療，平均每
    個月返診一次，症狀包括心情低落、煩躁、睡不好等」，均
    未提及病患甲○○不適合入監執行，乃不足以構成法定停止
    執行之理由，且依聲請意旨所陳聲請人之身體狀況觀之，監
    獄內之醫護人員及醫療設備應足以處理此類病症，而無保外
    就醫停止執行之必要，故此部分所述尚難認有理由。
四、據上論斷，應依刑事訴訟法第412條裁定如主文。
中    華    民    國    98    年    5     月    11    日
            刑事第十一庭  審判長法  官  陳  朱  貴
                                法  官  胡  文  傑
                                法  官  何  志  通
以上正本證明與原本無異。
如不服本裁定，應於裁定送達後五日內向本院提出抗告書狀 (須
附繕本)。
                                書記官  高  麗  淇
中    華    民    國    98    年    5     月    12    日


司法院資訊處製作；財團法人民間司法改革基金會備份。
